臺灣新北地方法院三重簡易庭小額民事判決
   　　　　　　　　　　　　　　　　110年度重小字第3770號
原      告  陳宗緯  
被      告  陳珮婷  
上列當事人間請求侵權行為損害賠償事件，原告提起刑事附帶民
事訴訟（110年度審交附民字第260號），經刑事庭裁定移送審理
，於民國111年5月18日言詞辯論終結，本院判決如下：
    主  文
被告應給付原告新臺幣3,945元，及自民國110年4月9日起至清償
日止，按年息5％計算之利息。
原告其餘之訴駁回。
訴訟費用新臺幣1,000元由被告負擔新臺幣75元，餘由原告負擔
。
本判決原告勝訴部分得假執行。
原告其餘假執行之聲請駁回。
    理 由 要 領
壹、程序方面
　　被告經合法通知，未於最後言詞辯論期日到場，核無民事訴
    訟法第386條各款所列各款情形，爰依原告之聲請，准由其
    一造辯論而為判決。
貳、實體方面
一、原告主張：被告於民國108年10月31日20時45分許，騎乘車
    牌號碼000-0000號普通重型機車沿新北市三重區環河北路2
    段直行，行經同路段與自強路5段口時，本應注意雙白實線
    設於路段中，用以分隔同向車道，並禁止變換車道，而依當
    時情狀，並無不能注意之情事，竟疏未注意及此，因欲行往
    該路口槽化線區，竟貿然跨越雙白實線切入右方之機慢車左
    轉專用車道，適原告騎乘車牌號碼000-0000號普通重型機車
    （下稱系爭車輛）沿同向右後方（即機慢車左轉專用車道）
    行駛而來，見狀閃避不及，兩車因而發生碰撞，致原告受有
    右側肩膀挫傷合併旋轉肌腱及二頭肌橫韌帶損傷、左髖部挫
    傷等傷害。上情經鈞院刑事庭以110年度審交易字第192號、
    227號刑事判決判被告犯過失傷害罪，處拘役50日，如易科
    罰金，以新臺幣（下同）1,000元確定在案，原告並因此受
    有下列損害：⑴醫療費用新臺幣（下同）3,080元：原告因本
    件事故而受有右側肩膀挫傷合併旋轉肌腱及二頭肌橫韌帶損
    傷、左髖部挫傷等傷害，共計支出醫藥費用3,080元，⑵交通
    費用2萬3,040元：原告因本件事故而需往返醫院，共計支出
    交通費用3,000元；另因本件事故額外支出自108年11月起至
    110年4月止，共計18個月之月票費用2萬3,040元，⑶系爭車
    輛維修費用8,650元：系爭車輛因本件事故受損，經估價後
    之維修費用為8,650元（均為零件），原告雖於本件事故發
    生後即將系爭車輛交由車廠處理，惟系爭車輛既因本件事故
    受有損害，被告自仍應賠償前開估修費用，⑷財物損失1萬4,
    980元：原告所有之安全帽及眼鏡均於本件事故中受損，價
    值共計1萬4,980元，以上共計5萬2,750元。爰依侵權行為損
    害賠償之法律關係提起本件訴訟，並聲明：㈠被告應給付原
    告5萬2,750元，及自起訴狀繕本送達翌日起至清償日止，按
    週年利率百分之5計算之利息。㈡願供擔保，請准宣告假執行
    。
二、被告雖請求駁回原告之訴，惟並未就原告之主張為任何具體
    之抗辯。
三、法院之心證：
（一）原告主張被告於禁止變換車道處變換車道，致與原告所騎
      乘機車發生碰撞，原告因此受有右側肩膀挫傷合併旋轉肌
      腱及二頭肌橫韌帶損傷、左髖部挫傷等傷害之事實，為被
      告不爭執，並有本院110年度審交易字第192號、227號刑
      事判決在卷可憑（本院卷第13至16頁），被告亦因此犯過
      失傷害罪，經上開判決判處拘役50日，如易科罰金以1,00
      0元折算1日確定在案，堪認原告之主張為真實。
（二）按因故意或過失，不法侵害他人之權利者，負損害賠償責
      任；又汽車、機車或其他非依軌道行駛之動力車輛，在使
      用中加損害於他人者，駕駛人應賠償因此所生之損害，民
      法第184條第1項前段及第191條之2前段分別定有明文。本
      件被告於行駛至路口時未依交通號誌行車，致系爭車輛因
      而受損等情，已如前述，原告請求被告負損害賠償責任，
      自屬有據。茲就原告請求之項目審酌如下：
    ⒈醫療費用3,080元部分：原告主張因本件事故而受有右側肩
      膀挫傷合併旋轉肌腱及二頭肌橫韌帶損傷、左髖部挫傷等
      傷害，支出醫療費用3,080元，業據其提出臺北醫學大學
      附設醫院、新生活復健診所及新光吳火獅紀念醫院之診斷
      證明書及醫療費用收據等件為證（附民卷第7至25頁），
      核屬相符，是原告此部分請求，均為有理由，應予准許。
　　⒉交通費用2萬3,040元部分：按當事人主張有利於己之事實
      者，就其事實有舉證之責任，民事訴訟法第277條前段定
      有明文；又按損害賠償之範圍，應以被害人實際所受損害
      為據。原告雖稱因上班及往返醫院共計支出交通費用2萬3
      ,040元，計算的時間為自車禍發生後至等待取得新車止云
      云，惟並未就費用支出之必要性及金額提出任何單據以實
      其說，是原告此部分之請求，尚乏所據，不予准許。
　　⒊系爭車輛維修費用8,650元部分：按不法毀損他人之物者，
      被害人得請求賠償其物因毀損所減少之價額，復為民法第
      196條所明定。而依此規定請求賠償物被毀損所減少之價
      額，固得以修復費用為估定之標準，但以必要者為限（如
      修理材料以新品換舊品，應予折舊）。原告主張其於事故
      發生時為系爭車輛之所有人，系爭車輛受損後，回復原狀
      之修復費用估價為8,650元等情，業據提出估價單（附民
      卷第11頁）、汽機車過戶登記書及異動登記書、號牌費及
      變更行照費繳款收據（參見111年4月8日言詞辯論筆錄附
      件）等件為證，並經本院依職權函詢交通部公路總局台北
      監理所後，經該所函覆之就系爭車輛之車籍異動歷史查詢
      資料相核屬實。另查系爭車輛係102年3月出廠使用（推定
      為15日），有公路監理電子閘門資料查詢結果在卷佐參，
      至108年10月31日因被告過失侵權行為而撞損時止，已使
      用逾3年，零件已有折舊，然更新零件之折舊價差顯非必
      要，自應扣除，本院依行政院所頒「固定資產耐用年數表
      」及「固定資產折舊率表」之規定，機械腳踏車之耐用年
      數為3 年，依定率遞減法每年折舊千分之五三六，其最後
      一年之折舊額，加歷年折舊累積額，總和不得超過該資產
      成本原額之十分之九之計算方法，據原告所提出之估價單
      所載，系爭車輛就零件修理費用為8,650元，其折舊所剩
      之殘值為十分之一即865元，又原告別無其他工資支出，
      是原告就系爭車輛得請求被告賠償之必要修繕費用為865
      元，逾此範圍之請求，則屬無據。
    ⒋財物損失1萬4,980元部分：按當事人主張有利於己之事實
      者，就其事實有舉證之責任，民事訴訟法第277條前段定
      有明文。原告雖主張其所有之安全帽及眼鏡均於本件事故
      中受損，價值共計1萬4,980元云云，惟並未能提出任何證
      據以實其說，致本院無從佐證前揭物品是否確因本件車禍
      事故而受損，是原告此部分之請求，尚乏所據，不予採信
      。
　　⒌綜上，被告得請求原告賠償之損害合計為3,945元（計算式
      ：醫療費用3,080元＋系爭車輛維修費用865元）。　
四、從而，原告依侵權行為法律關係，請求被告給付3,945元及
    自刑事附帶民事起訴狀繕本送達翌日即110年4月9日（附民
    卷第29頁）起至清償日止，按年息5％計算之利息，為有理由
    ，應予准許；逾此部分之其餘請求，則無理由，應予駁回。
    　　　
五、本件原告勝訴部分，係依小額訴訟程序所為被告敗訴之判決
    ，依民事訴訟法第436 條之20之規定，應依職權宣告假執行
    ，是原告陳明願供擔保聲請宣告假執行，核無必要，併此敘
    明。至原告其餘假執行之聲請，因該部分訴之駁回而失所依
    據，應予駁回。另本件確定訴訟費用為1,000元（第一審裁
    判費1,000元），併依職權確定由被告負擔75元，其餘由原
    告負擔。
中    華    民    國    111   年    5     月    31    日
                  臺灣新北地方法院三重簡易庭
                      法      官  王雅婷
以上正本係照原本作成。
如不服本判決，應於送達後20日內，向本院提出上訴狀，並表明
上訴理由（上訴理由應表明一、原判決所違背之法令及具體內容
。二、依訴訟資料可認為原判決有違背法令之具體事實。），如
於本判決宣示後送達前提起上訴者，應於判決送達後20日內補提
上訴理由書（須附繕本），如未於上訴後20日內補提合法上訴理
由書，法院得逕以裁定駁回上訴。
中    華    民    國    111   年    5     月    31    日
                      書  記  官  陳芊卉